臺灣高等法院民事裁定　　　　　　　　 100年度抗字第1653號
抗　告　人　秀岡山莊公共事務聯合管理委員會
　　　　　　秀岡山莊第一期社區管理委員會
共　　　同
法定代理人　倪彰鴻
抗告人因與相對人吳啟孝律師即秀岡開發事業股份有限公司之破
產管理人間停止執行事件，對於中華民國100年10月18日臺灣臺
北地方法院100年度聲字第590號所為裁定提起抗告，本院裁定如
下：
    主      文
抗告駁回。
抗告程序費用由抗告人負擔。
    理      由
一、按關於破產之程序，除破產法有規定外，準用民事訴訟法之
    規定，破產法第5條定有明文。又破產財團之財產依拍賣方
    法變價時，由破產管理人依通常拍賣方法為之，無須依強制
    執行法關於強制拍賣之規定辦理；破產管理人就屬於破產財
    團之不動產所為之拍賣，其效力與執行法院代債務人拍賣不
    動產之情形不同，依破產法第五條規定，僅準用民事訴訟法
    ，不包括強制執行法，解釋上自無適用強制執行法之餘地(
    最高法院29年抗字第126號判例、56年台上字第3228號判例
    參照)。故關於破產程序之進行，除破產法有特別規定外（
    例如破產法第73條之1)，並無強制執行法之適用。
二、抗告人於原法院聲請意旨略以：原法院97年度執破字第3號
    破產強制執行事件，關於新北市○○區○○段30-31、61-19
    地號、秀岡三段11、27、40地號、秀岡四段114、120地號等
    土地上尚未辦理保存登記建物（水塔），即秀岡山莊自來水
    供水系統之加壓站部分所為之強制執行程序，業經抗告人提
    起第三人異議之訴，本件如繼續強制執行程序，對抗告人之
    權利將造成無法回復之損害，爰依強制執行法第18條第2項
    規定，聲請供擔保停止強制執行云云。惟查，原法院97年度
    執破字第3號破產事件，係原法院於民國97年4月30日以97年
    度破更二字第6號裁定宣告相對人破產，所進行之破產程序
    ，業經本院調閱上開執行案卷核閱無訛，按諸首揭說明，本
    件並無強制執行法第18條停止執行規定之適用，抗告人聲請
    停止破產程序之進行，並無理由。抗告意旨略以：抗告人曾
    就原法院97年度執破字第3號破產事件之查封行為，聲明異
    議，經原法院曉諭抗告人提起第三人異議之訴，而駁回抗告
    人之聲明異議，按破產程序並無查封程序之規定，原法院辦
    理破產事件者，依強制執行法第12條第2項規定駁回抗告人
    之聲明異議，於本件非辦理破產事件者，又以該程序無強制
    執行之適用，其適用法律有不一致之情事云云。然查，本件
    相對人即破產管理人於99年8月5日、99年11月1日聲請原法
    院函請地政單位測量破產人所有系爭自來水加壓站之總面積
    ，以便鑑價、拍賣，原法院遂函請新北市新店地政事務所勘
    測及查封，因系爭自來水加壓站係未辦理保存登記之建物，
    乃由新北市新店地政事務所辦理未登記建物查封等情，有相
    對人聲請狀暨加壓站明細表、土地登記謄本、原法院99年11
    月3日北院木97執破民代字第3號函、新北市新店地政事務所
    99年12月21日北縣店地登字第0990020154號函暨測量成果圖
    、建物登記謄本附於原法院97年度執破字第3號卷可稽（見
    該案卷(四)175-183、(五)44-53、54、155-165頁），足見確係
    破產管理人所進行之破產程序，原法院僅係協助破產管理人
    為必要之保全行為(破產法第90條參照)，並不因此使該程序
    得適用強制執行法，至於原法院100年4月8日97年度執破字
    第3號裁定及本院100年破抗字第26號裁定，係針對抗告人依
    強制執行法第12條規定聲明異議有無理由，所為之裁定，並
    未論及該程序得否適用強制執行法之規定，是抗告人上開所
    陳云云，並非可採。從而，抗告意旨指摘原裁定不當，求予
    廢棄改裁，非有理由，應予駁回。
三、據上論結，本件抗告為無理由，爰裁定如主文。
中    華    民    國   100    年    12    月    29    日
                    民事第六庭
                        審判長法  官  蔡燉
                              法  官  周美雲
                              法  官  劉坤典
正本係照原本作成。
本裁定除以適用法規顯有錯誤為理由外，不得再抗告。如提起再
抗告，應於收受後10日內委任律師為代理人向本院提出再抗告狀
。並繳納再抗告費新臺幣１千元。
中    華    民    國   100    年    12    月    29    日
                              書記官  劉育妃